臺灣板橋地方法院交通事件裁定　　　　　　　　　　九十三年度交聲字第九九０號
　　原處分機關　交通部公路總局臺北區監理所
　　異　議　人
　　即受處分人　甲○○
右列異議人因違反道路交通管理處罰條例案件，對於交通部公路總局臺北區監理所九
十三年七月七日所為之北監自裁字裁四０－Ｚ00000000號裁決處分（原舉發
案號：內政部警政署國道公路警察局九十三年四月二十八日公警局交字第Ｚ0000
0000號），聲明異議，本院裁定如左：
        主  文
異議駁回。
        理  由
一、原處分意旨略以：異議人即受處分人甲○○於民國（下同）九十三年四月二十八
    日六時八分許，駕駛車牌號碼ＨＴ－六五二０號自小客車於國道三號高速公路古
    坑服務區，因「無照駕駛行駛汽車（酒駕吊扣九十二年五月二十九日至九十三年
    五月二十八日）」違規，為國道公路警察局第八警察隊執勤員警當場舉發，爰依
    道路交通管理處罰條例第二十一條第一項第七款、第四項、第六十七條第三項之
    規定，處罰鍰新臺幣（下同）九千元整，吊銷駕駛執照，一年內禁考。
二、異議意旨略以：異議人於九十三年四月二十八日於古坑休息站因搭乘友人所駕駛
    車輛，於後座睡覺時，因當時員警臨檢，且駕駛人未在車上，導致員警認為駕駛
    即為異議人甲○○，員警於告發時，車子並未發動，且異議人也未坐於駕駛座上
    ，何來無照駕駛，員警未詳加查詢，就認定異議人為駕駛人，實屬不妥，爰依法
    聲明異議等語。
三、按汽車駕駛人，有駕駛執照吊扣期間駕車者，處新台幣六千元以上一萬二千元以
    下罰鍰，並當場禁止其駕駛及扣留其車輛牌照，並吊銷其駕駛執照，一年內不得
    考領駕駛執照；本條例之罰鍰基準、舉發、罰鍰繳納、向處罰機關陳述意見或裁
    決之處理程序、易處吊扣汽車牌照或駕駛執照基準及繳納機構等事項之處理細則
    ，由交通部會同內政部定之，道路交通管理處罰條例第二十一條第一項第七款、
    第四項、第六十七條第三項、違反道路交通管理事件統一裁罰基準及處理細則第
    十九條第一項第一款分別定有明文。
四、經查：
（一）本件異議人甲○○於九十三年四月二十八日六時八分許，因於駕駛執照吊扣期
      間仍駕駛車輛，於國道三號高速公路古坑服務區○○道○路警察局第八警察隊
      執勤員警查獲當場舉發，有內政部警政署國道公路警察局公警局交字第Ｚ00
      000000號舉發違反道路交通管理事件通知單（下稱舉發通知單）影本及
      甲○○汽車駕照基本資料吊扣銷歷史情況電腦列印表各一件在卷可佐，異議人
      不服舉發，向原處分機關陳述意見，原處分機關函請舉發單位查證，經舉發單
      位內政部警政署國道公路警察局第八警察隊函覆，稱執勤員警於該日執行服務
      區守望勤務，見該車駛入身心殘障者專用停車位，予以告知勸導並索閱證件查
      閱，經查詢發現甲○○駕照執行吊扣中，乃依法掣單舉發，有內政部警政署國
      道公路警察局第八警察隊函一件附卷可參。原處分機關據此裁處異議人罰鍰新
      台幣九千元，吊銷駕駛執照，一年內禁考，異議人並於九十三年五月五日繳納
      罰鍰及繳送駕照，有交通部公路總局臺北區監理所北監自裁字第裁四０－Ｚ0
      0000000號違反道路交通管理事件裁決書影本及交通部公路總局自行收
      納款項收據影本各一件在卷可佐。
（二）異議人雖自承違規當時異議人之駕駛執照，確實因前曾酒醉駕車而執行吊扣中
      ，惟辯稱違規當時車號ＨＴ－六五二０號自小客車並非異議人所駕駛，只是當
      時駕駛人並未在車上云云，惟查：異議人確於前開時、地有前揭違規之事實，
      業據證人即當時執勤員警乙○○於本院審理中具結證稱：「當天早上五點多我
      們巡邏車停在服務區休息，看到本件自小客車停在殘障車位，我停了幾分鐘看
      他會不會自己開走，過了五分鐘後看他沒開走，我就過去敲他的駕駛玻璃，看
      到異議人躺在駕駛座睡覺，我跟他說這邊不能停，叫他開走，跟他要駕照、行
      照，他說駕照沒帶，我請他拿出其他證件，他拿出
      核對他的駕駛資料，值班台查電腦後跟我們說異議人是酒駕吊扣中，我跟異議
      人說他是無照駕駛，就請丙○○開單，當時異議人沒做任何說明，我問他是從
      哪邊開上來開到服務區休息，他有跟我說，但我忘記他說哪裡開來的，開完單
      後我請他把車開到非殘障車位停，他就開到其他車位停下來。」、「（問：當
      時異議人車內有無其他人在場？）沒有。開單前我在那裡看了五分鐘也沒有朋
      友出現，開單過程快十分鐘也沒有任何朋友出現，他也沒提到他有其他朋友開
      車，開單前我也有跟他說他的駕照是酒駕被吊扣，他也只說了一聲喔」等語，
      當時另一名執勤員警丙○○亦於本院審理中具結證稱：現場除異議人外並無其
      他人，異議人當場亦無說明車子是其朋友所駕駛等語（見本院九十三年九月二
      日訊問筆錄）。足見異議人前開所辯顯係卸責之詞，且衡情舉發員警與異議人
      素不相識，亦無怨仇，其依法執行公務，要無誣攀異議人之必要。又交通警員
      掣單舉發違反道路交通管理處罰條例所列之違規事實，本質上為行政處分，係
      公務員基於職務上權力，依法就特定之具體事件所為具有公法上效果之單方行
      政行為，基於公務員為公法上行為具有公信力之原則，該行政處分當可被推定
      為真正，其據以依法處分之事實認定亦為真正無誤，反之，若謂公務員一切行
      政行為均需預留證據以證其實，則國家行政勢必窒礙難行，據此，刑事訴訟法
      就犯罪證據有關之規定中與屬行政秩序罰之交通違規裁罰本質不合之部分，自
      不在準用之列；異議人雖否認違規，但迄查無執勤員警之舉發有何瑕疵或錯誤
      ，自不能推翻舉發之真實性，從而，異議人上開所辯，尚非足採信。本件事證
      明確，異議人於右揭時、地，確實有違反道路交通管理處罰條例第二十一條第
      一項第七款之事實，應堪認定。
（三）綜上所述，本件異議人於右揭時、地，確有違反道路交通管理處罰條例第二十
      一條第一項第七款之事實，應堪認定。是原處分機關據上開規定，裁處異議人
      應納罰鍰新臺幣九千元並吊銷駕駛執照，一年內不得考領，核無違誤。本件聲
      明異議為無理由，應予駁回。
五、據上論斷，應依道路交通案件處理辦法第十九條，裁定如主文。
中　　　華　　　民　　　國　　九十三　　年　　　九　　　月　　 十五　 　日
                              臺灣板橋地方法院交通法庭
                                      法  官  白光華
右正本證明與原本無異。
如不服本裁定，應於送達後五日內，向本院提出抗告狀。
                                      書記官  陳靜怡
中　　　華　　　民　　　國　　九十三　　年　　　九　　　月　　 十五　 　日
